臺灣高等法院刑事判決　　　　　　　　93年度上訴字第2994號
上　訴　人
即　被　告　甲○○
選任辯護人　許桂挺律師
上列上訴人因違反槍砲彈藥刀械管制條例案件，不服台灣桃園地
方法院93年度訴字第1015號，中華民國93年8月2日第一審判決（
起訴案號：台灣桃園地方法院檢察署93年度偵字第7597號）提起
上訴，本院判決如下：
    主  文
原判決關於未經許可，持有可發射子彈具有殺傷力之改造手槍及
執行刑部分撤銷。
甲○○未經許可，持有可發射子彈具有殺傷力之改造手槍，處有
期徒刑壹年肆月，併科罰金新臺幣拾萬元，罰金如易服勞役，以
新臺幣玖佰元即銀元佰元折算壹日。扣案之改造手槍壹支（含
彈匣壹個，槍枝管制編號：0000000000號）及土造子
彈柒顆均沒收。
    事  實
一、甲○○於民國八十三年間，因偽造文書案件，經台灣台北地
    方法院判處拘役五十日，緩刑二年；又於九十年間，因違反
    著作權法案件，經台灣台中地方法院判處有期徒刑五月、十
    月，應執行有期徒刑一年二月，緩刑四年，於緩刑期間仍不
    知警愓悔悟。其因在桃園縣中壢夜市擺設攤位，有不知名人
    士向其收取保護費，乃購買武器防身。於九十三年一月七日
    凌晨三時許，在桃園縣楊梅鎮○號○道某處，向姓名年籍不
    詳綽號「小高」之成年男子，以新台幣（下同）六萬元之價
    格購得具有殺傷力仿ＢＥＲＥＴＴＡ廠八四型半自動手槍製
    造之玩具手槍，換裝土造金屬槍管、土造金屬滑套和土造金
    屬槍機而成之改造手槍一支（含彈匣一個，槍枝管制編號：
    0000000000號）及具殺傷力之改造金屬彈頭之土
    造子彈十一顆，未經許可，非法而持有之。嗣於九十三年一
    月七日上午八時許，經警持台灣桃園地方法院核發之搜索票
    在桃園縣中壢市○○路二百五十五巷一百六十之九十一號其
    居處前，所駕駛之車牌號碼Ｚ七─九六九七號自用小客車內
    ，查獲該改造手槍一支（含彈匣一個）及土造子彈十一顆（
    四顆經鑑定試射，現餘七顆）。
二、案經臺北縣警察局新店分局報請臺灣桃園地方法院檢察署檢
    察官偵查起訴。
    理  由
一、上揭犯罪事實，業據被告甲○○於警詢、偵查、原審及本院
    審理時坦承不諱（見偵卷第七頁至第十一頁、第八十三頁、
    第八十四頁、原審卷第十九頁至第二十一頁、本院卷第五十
    六頁、第七十一頁、第七十二頁、本院九十四年六月二十八
    日審判筆錄）。本件為警持原審法院所發搜索票在桃園縣中
    壢市○○路二百五十五巷一百六十之九十一號被告居所前，
    被告所駕駛車牌號碼Ｚ七─九六九七號自用小客車內查獲手
    槍一支、子彈十一顆扣案，有原審法院九十三年度聲搜字第
    十三號搜索票、台北縣警察局新店分局搜索筆錄、扣押物品
    收據、目錄及現場採證照片在卷可稽（見偵卷第二十三頁至
    第三十一頁）。經將扣案之槍彈二次送請內政部警政署刑事
    警察局鑑定，認「該貝瑞塔改造手槍一支（槍支管制編號：
    0000000000號），係由仿ＢＥＲＥＴＴＡ廠八四
    型半自動手槍製造之玩具手槍換裝土造金屬槍管、土造金屬
    滑套和土造金屬槍機而成之改造手槍，機械性能良好，可擊
    發適用子彈，認具殺傷力。又送鑑改造子彈十一顆，均係具
    直徑約九．一ｍｍ（採樣一顆測量）金屬彈頭之土造子彈，
    經採樣四顆試射，均可擊發，認均具殺傷力」等情。有內政
    部警政署刑事警察局九十三年一月二十八日刑鑑字第○九三
    ○○一一五二四號槍彈鑑定書附卷足憑（見偵卷第六十四至
    六十八頁）。又「送鑑改造手槍壹枝（槍枝管制編號：00
    00000000號），經裝填適用子彈實際試射，測得發
    射金屬彈頭（直徑約八．九ｍｍ、重量約三．七g ）之速度
    為三五○公尺／秒，計算其動能為二二六．六三焦耳，單位
    面積動能三六四．二九焦耳／平方公分；已超過日本科學警
    察研究所之研究結果，彈丸單位面積動能達二○焦耳／平方
    公分，足以穿入人體皮肉層，認具殺傷力。」有同局九十四
    年三月三日第○九四○○一五三○八號函在卷可查。被告前
    開自白與事實相符，自堪以採信。本件事證明確，被告犯行
    ，洵堪認定，應予依法論科。
二、被告犯罪行為後，槍砲彈藥刀械管制條例業於九十四年一月
    二十六日修正公布施行，原條例第十一條，業已刪除，併入
    新法第八條。關於非法持有其他可發射子彈具殺傷力之改造
    槍枝，舊法第十一條第四項法定刑為一年以上七年以下有期
    徒刑，併科新台幣七百萬元以下罰金，新法第八條第四項之
    法定刑為三年以上十年以下有期徒刑，併科新台幣七百萬元
    以下罰金。經比較新舊法之結果，以行為時之舊法有利於被
    告，依刑法第二條第一項但書規定，自應適用行為時法。核
    被告所為，係犯修正前行為時槍砲彈藥刀械管制條例第十一
    條第四項之未經許可持有可發射子彈具有殺傷力之改造手槍
    罪，及同條例第十二條第四項之未經許可持有子彈罪。被告
    以一行為同時持有改造手槍及土造子彈，為想像競合犯，應
    依刑法第五十五條之規定，從較重之未經許可持有可發射子
    彈具有殺傷力之改造手槍罪處斷。至被告雖辯稱綽號「小高
    」者為李國禎，已向新竹縣警察局竹北分局供出槍彈來源，
    應依法減輕其刑云云。惟按槍砲彈藥刀械管制條例第十八條
    第四項前段規定：犯本條例之罪，於偵查或審判中自白，並
    供述全部槍砲、彈藥、刀械之來源及去向，因而查獲或因而
    防止重大危害治安事件之發生者，減輕或免除其刑。經本院
    向新竹縣警察局及竹北分局查詢之結果，被告僅於本案發生
    後上訴本院中，向警檢舉九十四年四月二十一日向李國禎拿
    取手槍子彈。惟警方並未能查獲李國禎，有新竹縣警察局九
    十四年六月七日竹縣警刑一字第○九四○○一四二三八號函
    及同局竹北分局九十四年五月二十六日竹縣北警刑字第○九
    四○○二八二九○號函及所附調查筆錄在卷可查。是被告所
    檢舉李國禎九十四年四月二十一日交付之槍彈與本院被告九
    十三年一月七日取得槍彈並不符合。且經本院調取李國禎之
    被告全國前案紀錄表，李國禎在九十二年二月十日至九十三
    年十月二十八日均因案在監服刑。則被告陳述九十三年一月
    七日取得之槍彈來源顯然並非取自李國禎，自不得獲減刑之
    寬典，附此說明。
三、原審對為被告為有罪科刑之判決，固非無見。惟被告犯罪後
    ，槍砲彈藥刀械管制條例業經修正，原審於判決時不及比較
    適用，自有未合，而無可維持。被告上訴意旨，仍執前詞，
    認其供出槍彈來源，應予減刑及認原判決過重，就原審適法
    範圍裁量權之行使為爭執，雖無理由，然原判決既有可議，
    自應由本院將原判決關於被告未經許可非法持有槍彈部分及
    執行刑部分撤銷改判（其餘偽造國民身分證部分已確定）。
    爰審酌被告有事實欄所載犯罪科刑紀錄，有本院被告全國前
    案紀錄表可查，於緩刑期間，仍不知警惕悔悟，非法持有改
    造手槍、土造子彈之數量，對於社會治安造成之危險，惟尚
    無其他實害行為，犯罪後供承犯行及其犯罪動機、目的、手
    段、生活狀況等一切情狀，量處與原審相同之有期徒刑一年
    四月，併科罰金新台幣十萬元，罰金如易服勞役以新臺幣玖
    佰元即銀元佰元折算一日。扣案之改造手槍一支（含彈匣
    一個，槍枝管制編號：0000000000號）及土造子
    彈七顆，屬違禁物，應依刑法第三十八條第一項第一款之規
    定宣告沒收。另鑑定試射之子彈四顆，因已擊發而不具殺傷
    力，失其違禁物之性質，爰不予宣告沒收。
四、據上論斷，應依刑事訴訟法第三百六十九條第一項前段、第
    三百六十四條、第二百九十九條第一項前段，修正前行為時
    槍砲彈藥刀械管制條例第十一條第四項、第十二條第四項，
    刑法第十一條前段、第二條第一項但書、第五十五條、第四
    十二條第二項、第三十八條第一項第一款，罰金罰鍰提高標
    準條例第二條，現行法規所定貨幣單位折算新臺幣條例第二
    條，判決如主文。
本案經檢察官劉文水到庭執行職務。
中    華    民    國    94    年     7    月     12    日
                  臺灣高等法院刑事第二十三庭
                　            審判長法  官  尤豐彥
                  　                法  官  許錦印
                    　              法  官  趙功恆
以上正本證明與原本無異。
如不服本判決，應於收受送達後十日內向本院提出上訴書狀，其
未敘述上訴之理由者並得於提起上訴後十日內向本院補提理由書
（均須按他造當事人之人數附繕本）。
                                    書記官  孫佩琳
中　　華　　民　　國　　94　　年　　7 　　月　　12　　日
附錄本案論罪科刑法條全文：
修正前行為時槍砲彈藥刀械管制條例第十一條第四項
未經許可，持有、寄藏或意圖販賣而陳列第一項所列槍砲者，處
一年以上七年以下有期徒刑，併科新臺幣七百萬元以下罰金。
槍砲彈藥刀械管制條例第十二條第四項
未經許可，持有、寄藏或意圖販賣而陳列子彈者，處五年以下有
期徒刑，併科新台幣三百萬元以下罰金。
